【裁判字號】    88,交訴,50
【裁判日期】    890314
【裁判案由】    過失致死
【裁判全文】
臺灣新竹地方法院刑事判決                          八十八年度交訴字第五０號
    公  訴  人  臺灣新竹地方法院檢察署檢察官
    被      告  乙○○
右列被告因過失致死案件，經檢察官提起公訴（八十八年度偵字第六一七三號），本
院判決如左：
    主      文
乙○○因過失致人於死，累犯，處有期徒刑陸月，如易科罰金以參佰元折算壹日。
    事      實
一、乙○○曾於民國八十四年間因違反麻醉藥品管理條例案件，經本院判處有期徒刑
    六月確定，甫於八十四年四月十七日易科罰金執行完畢。渠汽車駕駛執照已被吊
    扣而無駕駛執照，仍於八十八年八月三日下午四時四十分許，駕駛ＯＮ─六０九
    三號自小客車沿台六十一線（西濱快速道路），由南往北方向行駛，行經該路段
    七十八公里八百公尺處，應注意汽車行駛時，駕駛人應注意車前狀況，並隨時採
    取必要之安全措施，且依當時情形，並無不能注意之情事，竟疏未注意車前狀況
    ，致撞及前方在不得橫越之道路橫越汽車專用道，且未注意左右來車之行人林鄭
    玉鸞，使林鄭玉鸞因而頭胸部鈍力損傷、全身多處骨折，經送急救後不治死亡。
    乙○○於肇事後被發覺前，向巡邏路過前開路段之國道公路警察局第一警察隊員
    警自首，坦承犯罪而接受裁判。
二、案經乙○○自首後，由國道公路警察局第一警察隊報請台灣新竹地方法院檢察署
    檢察官相驗後偵查起訴。
    理      由
一、訊據被告乙○○對渠於前開時地撞及被害人林鄭玉鸞致被害人死亡之事實坦承不
    諱，並有道路交通事故調查報告表一紙、照片十二幀在卷可資佐証。且被害人係
    因本件車禍致頭胸部鈍力損傷、全身多處骨折死亡，亦經台灣新竹地方法院檢察
    署檢察官督同法醫相驗明確，有相驗屍體証明書、驗斷書、勘驗筆錄在卷可憑。
    被告雖辯稱肇事時伊係行駛內側車道，外側車道有部大卡車，被害人從大卡車前
    突然衝出來，伊視線被大卡車擋住沒看到，就撞到被害人，當時大卡車有剎車，
    附近居民有聽到剎車聲云云。惟查：被告於警訊中供稱事故發生前伊有看到被害
    人站在快車道之車道線上，伊以為被害人會等伊通過，所以才沒減速。再依卷附
    道路交通事故調查報告表事故現場圖所示，除被告之剎車痕外，並無其他大卡車
    之剎車痕。足見被告並無視線被大卡車擋住以致未看到被害人之情形。是被告前
    開所辯，尚不足採。按車輛行駛時，駕駛人應注意車前狀況，並隨時採取必要之
    安全措施，道路交通安全規則第九十四條第三項定有明文。被告於前開時地駕車
    ，自應注意遵守上開規定，且依道路交通事故調查報告表所示當時係陰天、日間
    有自然光線、路面乾燥、無缺陷、道路無障礙物、視距良好等情形觀之，被告並
    無不能注意之情事，竟疏未注意車前狀況，以致肇事使被害人死亡，顯有過失。
    本件經送竹苗區車輛行車事故鑑定委員會鑑定結，亦認被害人在不得橫越之道路
    橫越汽車專用道，且未注意左右來車為肇事主因；被告無照駕駛自小客車未注意
    車前狀況為肇次因，有該會竹鑑字第八八一０一四函鑑定意見書可稽。被告既有
    過失，雖被害人為肇事主因，仍無解於被告過失犯行之成立。被害人因本件車禍
    死亡，與被告之過失行為間並有相當因果關係。從而，罪證明確，被告過失犯行
    洵堪認定。
二、核被告所為，係犯刑法第二百七十六條第一項之罪。被告曾於八十四年間因違反
    麻醉藥品管理條例案件，經本院判處有期徒刑六月確定，甫於八十四年四月十七
    日易科罰金執行完畢，有本院被告全國前案紀錄表及台灣新竹地方法院檢察署刑
    資料查註紀錄表可稽，其於五年內再犯本件有期徒刑以上刑之罪，為累犯，應依
    法加重其刑。再本件肇事時駕駛執照已被吊扣，業據被告供明在卷。渠無駕駛執
    照駕車因而致人死亡，依法應負刑事責任，應依道路交通管理處罰條例第八十六
    條第一項規定遞加重其刑。又被告於肇事後被發覺前，向巡邏路過前開路段之國
    道公路警察局第一警察隊員警自首，坦承犯罪而接受裁判等情，亦據証人即處理
    本案之員警甲○○供明在卷。為對於未發覺之罪自首而受裁判，應減輕其刑（並
    依法先加重後減輕其刑）。爰審酌被告之品行、被害人在不得橫越之道路橫越汽
    車專用道，使被告較難注意，及被告犯罪所生之危害、肇事後之態度、事後尚未
    與被害人家屬為民事和解，賠償損害等一切情狀，量處有期徒刑六月，並諭知易
    科罰金之折算標準，以示懲儆。
三、據上論斷，應依刑事訴訟法第二百九十九條第一項前段，道路交通管理處罰條例
    第八十六條第一項，刑法第二百七十六條第一項、第六十二條前段、第四十一條
    、第四十七條、罰金罰鍰提高標準條例第一條前段、第二條，判決如主文。
本案經檢察官許麗美到庭執行職務。
中      華      民      國      八十九  年      三      月     十四     日
                                台灣新竹地法院交通法庭
                                    法      官    鄭    文    祺
右正本證明與原本無異。
如不服本判決，應於判決送達後十日內向本院提出上訴狀( 應附繕本 )，上訴於
臺灣高等法院。
                                    書  記  官    郭    廷    耀
中      華      民      國      八十九  年      三      月     十四     日
附錄：本案論罪科刑法條全文：
刑法第二百七十六條第一項：
因過失致人於死者，處二年以下有期徒刑、拘役或二千元以下罰金。


司法院資訊處製作；財團法人民間司法改革基金會備份。
